臺灣臺南地方法院臺南簡易庭民事判決
110年度南小字第275號
原      告  胡維蓁  
訴訟代理人  胡志賢  
被      告  朱紅芹  

上列當事人間請求侵權行為損害賠償事件，經本院刑事庭以109
年度交附民字第221號刑事附帶民事訴訟裁定移送前來，經本院
於民國110年3月15日言詞辯論終結，判決如下：
    主      文
被告應給付原告新臺幣肆萬壹仟玖佰伍拾元，及自民國一零九年
十月十三日起至清償日止，按週年利率百分之五計算之利息。
原告其餘之訴駁回。
本判決原告勝訴部分得假執行，但被告以新臺幣肆萬壹仟玖佰伍
拾元為原告預供擔保後，得免為假執行。
原告其餘假執行之聲請駁回。
    事實及理由
一、原告起訴主張：
　　被告於民國108年8月5日13時08分許，駕駛車牌號碼為000-0
    000號之自小客車，沿臺南市南區新都路自北往南方向行駛
    ，並於新都路與大成路口處停等紅燈，待綠燈後起駛欲右轉
    進入大成路，理應注意汽車行駛至交岔路口右轉彎時，應距
    交岔路口三十公尺前顯示方向燈、並應禮讓直行車先行，而
    依當時情形，又無不能注意之情事，竟疏於注意，貿然右轉
    ，適原告騎乘車牌號碼為000-0000號之普通重型機車（下稱
    系爭機車）沿新都路同向自後方駛至，見狀閃避不及，因而
    致兩車不慎發生碰撞，原告因而人車倒地，並受有左側頭部
    挫傷、左肘、右腕、左膝、左小腿、左腰擦挫傷及右膝挫瘀
    傷等傷害（下稱系爭傷害）。爰依民法侵權行為法律關係，
    請求被告賠償1.醫療費用新臺幣(下同)1,950元、2.精神慰
    撫金59,000元，合計共請求60,950元。並聲明：被告應給付
    原告60,950元，及自刑事附帶民事訴訟起訴狀繕本送達被告
    翌日起至清償日止，按週年利率5％計算之利息。並願供擔保
    請准宣告假執行。
二、被告則以：醫藥費1,950元部分伊願意給付，精神慰撫金59,
    000元部分伊不願意給付。並聲明：原告之訴及假執行之聲
    請均駁回。如受不利判決，願供擔保請准宣告免為假執行。
三、得心證之理由：
  ㈠原告主張之上開事實，業據本院109交簡字第2665號認被告犯
    過失傷害罪，並經本院職權調取本院109年度交簡字2665號
    過失傷害刑事案件（下稱刑事案件）核閱卷附道路交通事故
    現場圖、道路交通事故調查表㈠、道路交通事故調查報告表㈡
    、診斷證明書及現場照片屬實，且被告對於上開事實亦不否
    認，本院依上開調查證據之結果，認原告上開主張堪信為真
    實。
  ㈡因故意或過失，不法侵害他人之權利者，負損害賠償責任；
    汽車、機車或其他非依軌道行駛之動力車輛，在使用中加損
    害於他人者，駕駛人應賠償因此所生之損害，民法第184條
    第1項前段、第191條之2本文分別定有明文。汽車行駛至交
    岔路口，其行進、轉彎，應依下列規定：四、右轉彎時，應
    距交岔路口三十公尺前顯示方向燈或手勢，換入外側車道、
    右轉車道或慢車道，駛至路口後再行右轉。但由慢車道右轉
    彎時應於距交岔路口三十至六十公尺處，換入慢車道。七、
    轉彎車應讓直行車先行，道路交通安全規則第12條第1項第4
    款、第7款分別定有明文。本件被告駕駛車牌號碼000-0000
    號自用小客車，沿臺南市南區新都路自北往南方向行駛，並
    於新都路與大成路口處停等紅燈，待綠燈後起駛欲右轉進入
    大成路，理應注意汽車行駛至交岔路口又轉時，應距離交岔
    路口30公尺前顯示方向燈，應禮讓直行車先行，而依當時情
    況並無不能注意之情狀，疏未注意，貿然右轉，與原告騎乘
    之系爭機車發生碰撞，致原告受有系爭傷害，被告前開過失
    行為與原告所受系爭傷害之結果間具有相當因果關係，原告
    主張被告應負侵權行為損害賠償責任，應屬可採。
  ㈢茲就原告請求賠償之項目及金額分別審酌如下：
  ⒈醫療費用部分：
    原告主張其已支出醫療費用1,950元，業據其提出醫療收據3
    紙為證，且為被告所同意給付（見卷第34頁）是原告此部分
    之請求，應予有據。
  ⒉精神慰撫金部分：
    慰藉金之賠償須以人格權遭遇侵害，使精神上受有痛苦為必
    要，其核給之標準固與財產上損害之計算不同，然非不可斟
    酌雙方身分資力與加害程度，及其他各種情形核定相當之數
    額（最高法院51年台上字第223號判決意旨參照）。
　　本件原告因被告之上開傷害行為，受系爭傷害，精神上自受
    有相當之痛苦，則原告請求被告賠償其非財產上之損害，即
    屬有據。本件原告大學畢業，準備教師甄試，被告國中畢業
    、於市場賣菜，及兩造107年、108年財產情況，有107年、1
    08年稅務電子閘門財產所得調件明細表附卷可稽。本院審酌
    兩造之身分、教育程度、經濟能力、社會地位，及原告因上
    開傷害所受之痛苦等一切情狀，認被告各應給付原告精神慰
    撫金4萬元，原告逾此範圍之主張，為無理由，應予駁回。
四、綜上所述，原告依侵權行為之法律關係，請求被告給付41,9
    50元（計算式：1,950元＋40,000元＝41,950元），及自起訴
    狀繕本送達翌日起（即109年10月13日，有送達證書可證，
    見附民卷第17頁）為有理由，應予准許，原告逾此部分之請
    求，為無理由，應予駁回。
五、又本件乃因小額事件涉訟所為被告部分敗訴之判決，依民事
    訴訟法第436條之20之規定，自應就原告勝訴部分依職權宣
    告假執行。原告就此部分聲明願供擔保請准宣告假執行即無
    必要。至於原告敗訴部分，其假執行之聲請，業因訴之駁回
    而失所依附，應併予駁回。並依同法第392條第2項規定，依
    職權宣告被告如預供擔保後，得免為假執行
六、本件事證已臻明確，兩造其餘主張陳述及舉證，經審酌與判
    決結果不生影響，爰不另一一論述，附此敘明。
七、本件係刑事附帶民事訴訟，而由本院刑事庭移送民事庭者，
    依刑事訴訟法第504條第2項之規定，免納裁判費，且至本件
    言詞辯論終結時，亦未發生其他訴訟費用，故無從確定訴訟
    費用之數額，併予敘明。　　
中　　華　　民　　國　　110 　年　　3 　　月　　29　　日
                  臺灣臺南地方法院臺南簡易庭
                                  法  官  葉淑儀
以上正本係照原本作成。
如不服本判決，應於送達後20日內，向本院提出上訴狀並表明上
訴理由（依民事訴訟法第436條之24第2項之規定，對於小額程序
之第一審判決提起上訴，非以其違背法令為理由，不得為之），
如於本判決宣示後送達前提起上訴者，應於判決送達後20日內補
提上訴理由書（須附繕本）。且上訴狀內應記載表明（一）原判
決所違背之法令及其具體內容。（二）依訴訟資料可認為原判決
有違背法令之具體事實者。
中　　華　　民　　國　　110 　年　　3 　　月　　29　　日
                                  書記官  許榮成